【裁判字號】    89,易,464
【裁判日期】    890529
【裁判案由】    詐欺
【裁判全文】
臺灣板橋地方法院刑事判決                          八十九年度易字第四六四號
    公  訴  人  臺灣板橋地方法院檢察署檢察官
    被      告  甲○○
右列被告因詐欺案件，經檢察官提起公訴（八十九年度偵緝字第一二一號），本院判
決如左：
    主  文
甲○○意圖為自己不法之所有，以詐術使人將本人之物交付，處有期徒刑肆月，緩刑
貳年。
    事  實
一、甲○○意圖為自己不法之所有，於民國八十八年三月一日，在臺北縣土城市○○
    路○段一八九號嘉泰汽車商行，向該商行負責人乙○○詐稱願以新臺幣（下同）
    二十五萬元價格購買Ｇ八－二四四六號自用小客車一輛，並先付頭期款五萬元，
    餘款二十萬元則由甲○○開立面額各二萬元之本票多紙予乙○○，承諾分期付款
    。乙○○信以為真並陷於錯誤，而將上開車輛交付予甲○○並移轉所有權予彼，
    詎甲○○並未依約給付前開分期付款予嘉泰汽車商行乙○○，且於八十八年八月
    二十三日將前揭車輛以七萬元之低價將之轉賣予位在臺北縣鶯歌鎮不詳住處、姓
    名年籍不詳之朋友，乙○○因迭次催討上揭欠款無著，始知受騙。
二、案經嘉泰汽車商行即乙○○告訴臺灣板橋地方法院檢察署檢察官偵查起訴。
    理  由
一、訊據被告甲○○固坦承於右開時地向告訴人乙○○以前揭價格購得Ｇ八－二四四
    六號自用小客車一輛，並先付頭期款五萬元，餘款則開立本票分期付款，然未依
    約給付餘款，並於八十八年八月二十三日將前揭車輛以七萬元之價格將之轉賣予
    位在臺北縣鶯歌鎮不詳住處、姓名年籍不詳之朋友等情，惟矢口否認有何詐欺取
    財之犯行，辯稱：「我沒有詐欺之意，我因為當時車子有瑕疵，所以將車子以七
    萬元賣掉，但我仍然有要將開給告訴人之本票兌現之意，我並非購買當時就有詐
    欺之意，是因後來車子壞掉，要認賠賣出。且我向告訴人買的車是中古車，買之
    前我有去看車況，有試車，當時沒有發現車有瑕疵，是買了一個多月後才發現變
    速箱壞掉，引擎有問題，我和告訴人商談，問是否可還車，她再退還給先前我給
    付之頭期款五萬元，但她同意還車不可退錢，另一方案是我願再付十五萬元而不
    還車即車子價金減為二十萬元。」云云。惟查：
（一）右揭犯罪事實迭據告訴人於偵審中指訴稽詳。且被告從未跟告訴人或告訴人之
      夫丙○○說過車子有瑕疵，僅是告訴人向被告催繳價金時，被告始為前開之抗
      辯，況被告從未說過要退還車子再由告訴人退還彼五萬元，也沒有說車子價金
      減為二十萬元等情，業據告訴人與證人即告訴人之夫丙○○證述在卷，互核相
      符（見本院八十九年二月十八日訊問筆錄、八十九年三月三日訊問筆錄）。足
      徵被告前開所辯因車子有瑕疵，而曾向告訴人提過要退還車子再由告訴人退彼
      五萬元，或由被告再給付十五萬元（即車子價金減為二十萬元）一節，並不足
      取。參以，被告自承渠係以二十五萬元向告訴人購得上揭車子，渠認為該車子
      僅價值十五萬元，然嗣後僅以七萬元將該車子賣予朋友等情（見本院八十九年
      一月二十八日訊問筆錄），即被告以上揭顯與車子價值不相當之低價將該車賣
      予朋友，益徵被告實自始對於該車即有為自己不法所有之意圖，且以分期付款
      開立本票之詐術，使告訴人陷於錯誤，而給付該車，是被告具有詐欺之犯行，
      當無疑義。
（二）此外，復有被告與告訴人簽立之汽車買賣合約書一紙、被告開立交予告訴人之
      本票多紙、告訴人寄予被告要求付款之存證信函與回執附卷可稽（見八十八年
      度偵字第二三七二三號偵查卷第五至十四頁、另存證信函回執見本院卷）。
稽諸前揭事證，被告所辯，無非事後畏罪卸責之虛詞，本案事證明確，被告犯行堪以
認定，應予依法論科。
二、核被告所為，係犯刑法第三百三十九條第一項之意圖為自己不法之所有，以詐術
    使人將本人之物交付之詐欺取財罪。爰審酌被告犯罪之動機、目的係為貪圖告訴
    人之車子，手段惡劣，犯罪所生之損害不輕，犯後飾詞卸責、態度不佳，然已與
    告訴人達成和解等一切情狀，量處如主文所示之刑，以示懲儆。末查被告前未曾
    受有期徒刑以上刑之宣告，有臺灣高等法院檢察署刑案紀錄簡覆表在卷可按，因
    一時失慮，偶罹刑典，事後已與告訴人達成和解，業經告訴人證述在卷（見本院
    八十九年五月十五日審判筆錄），被告經此偵審程序及罪刑之宣告後，應知警惕
    而無再犯之虞，本院因認暫不執行其刑為當，予以宣告緩刑二年，用啟自新。
據上論斷，應依刑事訴訟法第二百九十九條第一項前段，刑法第三百三十九條第一項
、第七十四條第一款，罰金罰鍰提高標準條例第一條前段，判決如主文。
本案經檢察官陳盈錦到庭執行職務。
中      華      民      國    八十九    年      五      月    二十九    日
                                        臺灣板橋地方法院刑事第四庭
                                            法  官  許必奇
右正本證明與原本無異。
如不服本判決，應於判決送達後十日內向本院提出上訴狀 (應附繕本) ，上訴於臺灣
高等法院。
                                            書記官  高玉彬
中      華      民      國    八十九    年      六      月      一      日
附錄：刑法第三百三十九條第一項。
刑法第三百三十九條
意圖為自己或第三人不法之所有，以詐術使人將本人或第三人之物交付者，處五年以
下有期徒刑、拘役或科或併科一千元以下罰金。
以前項方法得財產上不法之利益或使第三人得之者亦同。
前二項之未遂犯罰之。


司法院資訊處製作；財團法人民間司法改革基金會備份。
